SVF (State Variable Filter) Circuit

* 电路说明：
* 这个电路是一个SVF（状态变量滤波器）电路，有三个支路输出
* 第一部分是电压跟随器，后面接三个通道：全通、带通和低通滤波器

* 电源
Vdd vdd 0 DC 15
Vss vss 0 DC -15
Vin in 0 DC 0 AC 1 SIN(0 1 1k)

***************************************
* 通道1：电压跟随器 + 全通输出
***************************************
* 电压跟随器运放
Xop1 in1_plus in1_minus out1 vdd vss opamp
* 连接成电压跟随器配置
Rin in in1_plus 10k
* 运放反馈
Rfb1 out1 in1_minus 100
* 运放同相/反相输入连接
Rgnd1 in1_minus out1 100

* 通道1输出（全通）
Rout1 out1 out_allpass 10k

* 添加电压跟随器输出监测点（使用0V电压源监测电流，同时创建node用于监控电压）
* 注意：不使用电压源来监测电压，而是直接使用节点
Vmon_follower out1 follower_mon 0 ; 0V电压源用作电流表
Rmon follower_mon follower_out 1   ; 几乎不影响电路的小电阻

***************************************
* 通道2：带通滤波器
***************************************
* 带通滤波器的组件
R1L out1 node2L 10k    ; R1L左侧接输入，右侧接R2L
R2L node2L in2_plus 10k  ; R2L右侧接运放同向端
C1L node2L out2 10n    ; C1L左侧接R2L左侧，右侧接运放输出端
R3L in2_minus out2 20k ; R3L左侧接运放输入端，右侧接运放输出端
R4L in2_plus node4L 10k ; R4L左侧接运放同向端
C2L node4L in2_minus 10n ; C2L右侧接运放反向端

* 带通滤波器运放
Xop2 in2_plus in2_minus out2 vdd vss opamp

* 通道2输出
Rout2 out2 out_bandpass 10k

***************************************
* 通道3：低通滤波器
***************************************
* 低通滤波器的组件
R1B out1 node2B 10k    ; R1B左侧接输入
C2B node2B in3_plus 10n ; C2B右侧接运放同向端
R3B node2B out3 20k    ; R3B左侧接C2B左侧，右侧接运放输出端
R4B in3_minus node4B 10k ; R4B左侧接运放反向端
R5B node5B node4B 10k   ; R5B右侧接R4B
R2B in3_plus node5B 10k ; R2B左侧接运放同向端
C1B node2B node5B 10n   ; C1B左侧接R1B右侧，右侧接R5B左侧

* 低通滤波器运放
Xop3 in3_plus in3_minus out3 vdd vss opamp

* 通道3输出
Rout3 out3 out_lowpass 10k

***************************************
* 控制部分
***************************************
.control
* 运行AC分析，从10Hz到100kHz，每十倍频程20个点
AC DEC 20 10 100k

* 绘制三个通道的输出
plot db(V(out_allpass)) db(V(out_bandpass)) db(V(out_lowpass)) title "SVF滤波器频率响应"
plot ph(V(out_allpass)) ph(V(out_bandpass)) ph(V(out_lowpass)) title "SVF滤波器相位响应"
* 绘制电压跟随器的频率响应
plot db(V(out1)) title "电压跟随器频率响应"
plot ph(V(out1)) title "电压跟随器相位响应"

* 运行时域分析
TRAN 10u 5m

* 绘制输入和三个通道的输出
plot V(in) V(out1) V(out_allpass) V(out_bandpass) V(out_lowpass) title "SVF滤波器时域响应"
* 绘制电压跟随器的输入输出对比
plot V(in) V(out1) title "电压跟随器输入输出对比"
* 监控电压跟随器的电流
plot I(Vmon_follower) title "电压跟随器输出电流"
.endc

***************************************
* 器件模型
***************************************
* 简单的理想运放模型
.subckt opamp plus minus out vdd vss
* 理想运放模型，增益为100k
E1 out 0 plus minus 100k
* 输出电压限制在电源电压范围内
D1 out vdd dmod
D2 vss out dmod
.model dmod D
.ends opamp

.END
